Mouad Medini

BSc in Wirtschaftsinformatik i.A. & Operations Management Engineer



- mouad.medini1@gmail.com \ 0794750885
- Prunnhofweg 18, 3007 Bern 202/04/1999

 - Schweiz in LinkedIn: Mouad Medini

PROFIL

Mit einer umfangreichen und vielfältigen bald vierjährigen Berufserfahrung in verschiedenen Sektoren wie dem öffentlichen Dienst, der Sicherheitsbranche und dem Versicherungswesen, bringe ich ein breites Wissen und vielseitige Fähigkeiten mit. Meine Arbeitsweise ist durch Effizienz, Autonomie und Belastbarkeit geprägt. Darüber hinaus zeichne ich mich durch meine Geduld und meine ruhige Art im Umgang mit meinen Mitmenschen aus. Derzeit vertiefe ich betriebswirtschaftlichen Kenntnisse geknüpft an meine Leidenschaft für Informatik im Rahmen meines Studiums in der Fachrichtung Wirtschaftsinformatik.

AUSBILDUNG

Berner Fachhochschule, BFH,

BSc in Wirtschaftsinformatik

09/2021 - heute | Bern

Wirtschaftsmittelschule Bern, WMB,

Handelsdiplom mit Berufsmaturität 08/2015 - 07/2019 | Bern

Berufs-, Fach- und Fortbildungsschule, **BFF Bern,** Berufsvorbereitendes Schuljahr 08/2014 - 07/2015 | Bern



BERUFSERFAHRUNG

SBB CFF FFS,

Operations Management Engineer

01/2024 - heute | Bern, Ostermundigen

- Überwachung komplexer Netzwerke und Systeme (24/7)
- Analyse und Klassifikation von Störungen und
- Koordination mit internen und externen Stakeholdern
- Durchführung technischer Konfigurationen
- Sicherstellung und Pflege von Systemdaten

Staatsanwaltschaft Bern-Mittelland,

Sachbearbeiter Junior Strafbefehle

09/2021 - 12/2023 | Bern

- Archivbewirtschaftung
- Bearbeitung von eingehenden Versicherungsanfragen
- Einarbeitung und Betreuung der Aushilfen im Bereich der Aktenvernichtung
- Controllingaufgaben

Securitas AG,

Ordnungsdienst 1 und Logendienst

04/2021 – 08/2021 | Bundesasylzentrum Bern

- Besucherempfang und Zutrittskontrolle
- verbales Schlichten und Lösen von Konflikten
- Verfassen von Berichten und Meldungen

Militärdienst, Durchdiener

01/2020 - 11/2020

• Einsatz in der Inf DD S 14 als Führungsstaffelsoldat und Fahrer C1

Atupri Gesundheitsversicherung,

Sachbearbeiter im Mutationsteam

09/2019 - 12/2019 | Bern

- Unterstützung bei der Aufnahme von Neukunden
- Schriftliche und telefonische Bearbeitung von Kundenanliegen

Eidgenössisches Büro für die Gleichstellung von Frau und Mann (EBG),

HMS-Praktikum Sekretariat

08/2018 - 07/2019 | Bern

- Korrespondenz mit Kunden (E-Mail, Brief und Telefon)
- Betrieb der Webseite

Brunnmattschule Bern,

Primar- und Sekundarschule 08/2005 – 07/2014 | Bern

SPRACHEN	
Deutsch	• • • • •
Arabisch	• • • • •
Englisch	• • • • •
Französisch	• • • • •
Spanisch	• • • • •
₩ KENNT	NISSE
MS-Office-Palette (ECDL-Zertifikat)	• • • •
CMS-SharePoint	• • • • •
Python	• • • • •
RStudio	• • • • •
SQL	• • • • •

- Administrative Unterstützung interne und externe Anlässe
- Unterstützung allgemeine Amtssekretariats-Aufgaben

Wirtschaftsmittelschule Bern,

Kurzpraktikum im Sekretariat

06/2017 - 07/2017 | Bern

- Korrespondenz mit Kunden (E-Mail, Brief, Telefon und direkter Kundenkontakt)
- Archivierungsarbeiten

BOX 65, *Mitarbeiter bei der Praxisfirma der Wirtschaftsmittelschule Bern*

08/2016 - 06/2017 | Bern

- 6 Monate im Bereich Verkauf
- 6 Monate im Bereich Personal



Für den Körper • Für die Kreativität

REFERENZEN

Referenzen auf Anfrage